【裁判字號】    89,婚,169
【裁判日期】    890831
【裁判案由】    確認婚姻關係不存在
【裁判全文】
臺灣屏東地方法院民事判決  八十九年度婚字第一六九號
    原      告  乙○○
    被      告  甲○○
右當事人間請求確認婚姻關係不存在事件，本院判決如左：
    主    文
原告之訴駁回。
訴訟費用由原告負擔。
    事    實
甲、原告方面：
一、聲明：求為判決確認兩造婚姻關係不存在，訴訟費用由被告負擔。
二、陳述：因兩造雙方意見不合，感情不睦，於民國（下同）八十八年三月十日簽訂
    協議離婚書，但被告一直未協同至戶政機關辦理離婚登記，經原告寄發存證信函
    催促後，仍置之不理，為此提起本訴訟，請求判決如聲明所示。
三、證據：提出協議離婚書、郵局存證信函及戶籍謄本各一紙為證。
乙、被告方面：被告未於期日到場，惟提出答辯狀一紙作以下之聲明與陳述：
一、聲明：原告之訴駁回，訴訟費用由原告負擔。
二、陳述：兩造於八十三年一月十六日結婚，婚後初尚恩愛，原期白頭到老，但二年
    後，原告性情大變，漸不負擔家計，家庭開銷遂仰賴被告工作所得支應。八十六
    年間，原告更變本加厲藉口工地監工數日不返家，事候常聽其偷偷與不知名女子
    通電話，經追問下，原告自陳有外遇，已另結新歡。被告得知後，終日以淚洗面
    ，被告初尚虛以委蛇答應解決外遇問題，但後來竟要求離婚，被告在苦口婆心勸
    說無效，在原告逼迫下，在八十八年間才簽下離婚協議書，但被告仍希望破鏡重
    圓，並未隨同前往至戶政機關辦理離婚登記。雖原告不義在先，但倘其真心悔改
    ，仍希望能力勸原告迷途知返，兩人有復合之日。
    理    由
一、按原告之訴，依其所訴之事實，在法律上顯無理由者，法院得不經言詞辯論，逕
    以判決駁回之，民事訴訟法第二百四十九條第二項定有明文。
二、經查：本件原告主張兩造於八十八年三月間曾協議離婚，並提出離婚協議書一紙
    為證，而被告雖未到庭陳述，惟所提出之答辯狀中對原告主張兩造曾簽立離婚協
    議書一事並不爭執，堪信原告此部分之主張為真實。但按兩願離婚之要件有三：
    （一）書面為之（二）有二人以上證人之簽名（三）向戶政機關為離婚之登記，
    民法第一○五○條定有明文。而兩造間雖曾簽立有二人以上證人簽名之書面離婚
    協議書，但迄今仍未辦妥離婚登記，業據原告到庭陳稱屬實，故兩造之協議離婚
    尚未具備法定要件，而發生離婚之效力，從而，原告主張確認兩造婚姻關係不存
    在，顯無理由，不應准許，依照前開規定，本院得不經言詞辯論，逕以判決駁回
    之。
三、據上論結：本件原告之訴為無理由，依民事訴訟法第七十八條判決如主文。
中      華      民      國    八十九    年      八      月    三十一    日
                                    臺灣屏東地方法院民事第一庭
~B審判長法官  李麗芳
~B      法官  潘  快
~B      法官  陳淑勤
右正本證明與原本無異
不服本判決於收到判決後二十日內向本院提出上訴狀。
~B法院書記官  張文俊
中      華      民      國    八十九    年      九      月      四      日


司法院資訊處製作；財團法人民間司法改革基金會備份。
